---
title: "Bellabeat – Estudo de Caso"
author: "Guilherme Venturini de Castro"
date: "2025-03-30"
output: html_document
---

```{r setup, include=FALSE}
library(tidyverse)
library(janitor)
library(skimr)
library(lubridate)
```

## 1. Perguntar

**Como a análise pode ajudar?**  
A análise identificará padrões comportamentais claros que possam ser usados para desenvolver campanhas eficazes para atrair e manter clientes engajadas com dispositivos da Bellabeat.

## 2. Preparar

**Fonte dos dados:**  
FitBit Fitness Tracker Data – Kaggle  
<https://www.kaggle.com/datasets/arashnic/fitbit>

**Descrição:**  
Dados gerados por um estudo de 30 dias com 30 mulheres usando rastreadores Fitbit. Inclui passos diários, calorias, sono, minutos de atividade, etc.

**Licença e acesso:**  
Dados públicos (Open Data). Autor original: **Möbius** (Kaggle).

## 3. Processar

```{r carregar-dados}
# Caminho dos arquivos
data_path <- "mturkfitbit_export_3.12.16-4.11.16/Fitabase Data 3.12.16-4.11.16/"

# Carregar arquivos
activity <- read_csv(paste0(data_path, "dailyActivity_merged.csv")) %>% 
  clean_names()
```

## 4. Explorar Dados

```{r explorar-dados}
# Resumo dos dados
skim_without_charts(activity)
head(activity)
```

## 5. Analisar

```{r correlacao-passos-leve}
# Correlação entre passos e Light Active Distance
ggplot(activity, aes(x = total_steps, y = light_active_distance)) +
  geom_point(alpha = 0.6, color = "darkorange") +
  geom_smooth(method = "lm", color = "darkred") +
  labs(title = "Relação entre Passos Diários e Atividade Leve",
       x = "Total de Passos",
       y = "Distância em Atividade Leve")

# Cálculo da correlação
cor(activity$total_steps, activity$light_active_distance, use = "complete.obs")
```

## 6. Compartilhar

### Principais Insights

**Correlação entre Passos Diários e Distância em Atividades Leves:**
- Correlação forte (0.776), indicando que a maioria das atividades registradas são leves, como pequenas caminhadas ou tarefas diárias simples.
- Essa informação sugere uma oportunidade estratégica para incentivar atividades leves ao longo do dia.

## 7. Agir

### Sugestões para Bellabeat

- **Campanha "Pequenos Passos, Grandes Resultados"**:  
Incentivar pequenas caminhadas diárias, pausas ativas, e atividades rotineiras que somam um número significativo de passos, promovendo a conscientização sobre como pequenas ações podem ter grandes impactos.

- **Gamificação no App**:  
Implementar desafios semanais ou diários baseados em passos leves, com recompensas para aumentar a motivação e engajamento dos usuários.

### Próximos Passos

- Expandir a pesquisa com uma base de dados maior.
- Implementar feedback de usuário direto no app para validar campanhas.
- Monitorar continuamente os resultados através de um dashboard para tomada de decisões ágil.

---

**Conclusão**  
Este estudo identificou uma clara oportunidade para Bellabeat desenvolver ações eficazes centradas em atividades leves, aumentando o engajamento e valor do produto para as usuárias.

---
**Fim do Estudo de Caso**

